stems/mari-lexc.txt
LEXICON Vam-n/l
vel   Vam-n/l ;  ! "putoilla; läikkyä; virrata Vam" 
kel   Vam-n/l ;  ! "kahlata; tallata Vam" 
kerl   Vam-n/l ;  ! "(kerlaS) $v1" 
kol   Vam-n/l ;  ! "kuulla Vam" 
ku2l   Vam-n/l ;  ! "olla tarpeen Vam" 
ku2l   Vam-n/l ;  ! "täytyy (yksip.) Vam" 
ku2rl   Vam-n/l ;  ! "irrota; revetä; katketa Vam" 
ku2rl   Vam-n/l ;  ! "repäistä; katkaista Vam" 
lu2l   Vam-n/l ;  ! "(lylaS) $v1" 
man   Vam-n/l ;  ! "sanoa Vam" 
nal   Vam-n/l ;  ! "ottaa; ostaa Vam" 
nel   Vam-n/l ;  ! "niellä Vam" 
pel   Vam-n/l ;  ! "(ruoka) palaa Vam" 
purl   Vam-n/l ;  ! "purra, puraista; haukata Vam" 
tap-tol   Vam-n/l ;  ! "(tap-tolaS) $v1" 
-tol   Vam-n/l ;  ! "olla kanssakäymisessä Vem-Vam" 
tol   Vam-n/l ;  ! "tulla Vam" 
tura-tol   Vam-n/l ;  ! "(tura-tolaS) $v1" 
ul   Vam-n/l ;  ! "olla Vam" 
ups1al   Vam-n/l ;  ! "pukea lakki/hattu (itselle) Vam" 
s1el   Vam-n/l ;  ! "pieniä, halkaista; jakaa Vam" 
s1el   Vam-n/l ;  ! "pilkkoutua, haljeta Vam" 
s1ol   Vam-n/l ;  ! "kiehua, kihista Vam" 
s1ul   Vam-n/l ;  ! "leikata Vam" 
s1yl   Vam-n/l ;  ! "piiloutua, piileksiä, paeta Vam" 

 
LEXICON k-0 
koc1   k-0 ;  ! "(koCka˙S) $v1" 
koc1   k-0 ;  ! "syödä; kirveltää Vam" 
kus1   k-0 ;  ! "(kuSka˙S) $v1" 
kus1   k-0 ;  ! "kasvaa Vam" 
mus1   k-0 ;  ! "(muSka˙S) $v1" 
mus1   k-0 ;  ! "pestä Vam" 
nus1   k-0 ;  ! "(nuSka˙S) $v1" 
nus1   k-0 ;  ! "ryömiä, madella Vam" 
pu2c1   k-0 ;  ! "(pyCka˙S) $v1" 
pu2c1   k-0 ;  ! "leikata Vam" 
s1oc1yn-kus1   k-0 ;  ! "(So˙CYn-kuSka˙S) $v1" 
s1u2s1   k-0 ;  ! "(SySka˙S) $v1" 
s1u2s1   k-0 ;  ! "sulloa; tukkia; ladata; kirnuta Vam" 


LEXICON nC-C 
vic1ky   nC-C ;  ! "(viCkYnCa˙S) $v1" 
vic1ky   nC-C ;  ! "venytellä Vam" 
ju2gy   nC-C ;  ! "(jygYnCa˙S) $v1" 
ko1rgy   nC-C ;  ! "(kOrgYnCa˙S) $v1" 
ko1rgy   nC-C ;  ! "kovertaa; kaivaa Vam" 
loks1i   nC-C ;  ! "(lokSinCa˙S) $v1" 
loks1i   nC-C ;  ! "veistää Vam" 
pus1ky   nC-C ;  ! "(puSkYnCa˙S) $v1" 
pus1ky   nC-C ;  ! "pistää, panna Vam" 
pu2ks1y   nC-C ;  ! "(pykSYnCa˙S) $v1" 
pu2c1ky   nC-C ;  ! "(pyCkYnCa˙S) $v1" 
pu2s1ky   nC-C ;  ! "(pySkYnCa˙S) $v1" 
pu2s1ky   nC-C ;  ! "ommella Vam" 
tu2rvy   nC-C ;  ! "(tyrvYnCa˙S) $v1" 
tu2rvy   nC-C ;  ! "aivastaa Vam" 
uks1i   nC-C ;  ! "(ukSinCa˙S) $v1" 
uks1i   nC-C ;  ! "repiä, kiskoa Vam" 
ups1y   nC-C ;  ! "(upSYnCa˙S) $v1" 
u2gy   nC-C ;  ! "(ygYnCa˙S) $v1" 
u2gy   nC-C ;  ! "nikotella Vam" 
u2ps1y   nC-C ;  ! "(ypSYnCa˙S) $v1" 
u2ps1y   nC-C ;  ! "haistaa, nuuhkia Vam" 
s1i   nC-C ;  ! "(SinCa˙S) $v1" 
s1i   nC-C ;  ! "istuutua; ryhtyä Vam" 
s1u2gy   nC-C ;  ! "(SygYnCa˙S) $v1" 
s1u2gy   nC-C ;  ! "kuoria, nakertaa, särkeä (pähkinöitä yms.) Vam" 


LEXICON t-0 
lek   t-0 ;  ! "(lekta˙S) $v1" 
lek   t-0 ;  ! "lähteä, mennä; tulla esiin; saada alkunsa Vam" 
luk   t-0 ;  ! "(lukta˙S) $v1" 
luk   t-0 ;  ! "viedä, poistaa; ottaa (esiin); julkaista Vam" 
nj1yk   t-0 ;  ! "(n<Ykta˙S) $v1" 
nj1yk   t-0 ;  ! "nylkeä Vam" 
s1ok   t-0 ;  ! "(Sokta˙S) $v1" 
s1ok   t-0 ;  ! "seuloa Vam" 
s1u2k   t-0 ;  ! "(SyktaS) $v1" 


LEXICON z-C 
vo   z-C ;  ! "käydä pitkäkseen; laskeutua Vam" 
kamvo   z-C ;  ! "(kamvoza˙S) $v1" 
kamvo   z-C ;  ! "pudota, kaatua Vam" 

    
LEXICON Conjunctions
a   Konj ;  ! "mutta; ja; vaan K" 
ala   Konj ;  ! "tai K" 
al^E   Konj ;  ! "vai; tai; eli K" 
ato   Konj ;  ! "(ato˙) $co" 
gyn   Konj ;  ! "jos; koska; sen sijaan K" 
da   Konj ;  ! "ja; mutta K" 
den   Konj ;  ! "(vain nominien rinnastus) ja K" 
dyk   Konj ;  ! "jos K" 
esli   Konj ;  ! "(esli) $co" 
ito   Konj ;  ! "(ito˙) $co" 
kala   Konj ;  ! "(kala) $co" 
kerek   Konj ;  ! "vaikka(kin)/(-kaan ei), joskin/kaan (ei) K" 
man   Konj ;  ! "että, jotta K" 
manyn   Konj ;  ! "että; jotta K" 
no   Konj ;  ! "mutta K" 
potomus1to   Konj ;  ! "(potomu˙Sto) $co" 
pujt^E   Konj ;  ! "ikään kuin K" 
sadak   Konj ;  ! "yhtä kaikki K" 
sadiktak   Konj ;  ! "yhtä kaikki K" 
sandene   Konj ;  ! "(sande˙ne) $co" 
tev^E   Konj ;  ! "milloin...milloin K" 
tolj1k^E   Konj ;  ! "mutta K" 
tolj1ko   Konj ;  ! "(to˙l<ko) $co" 
ukegyn   Konj ;  ! "(ukegYn) $co" 
c1to   Konj ;  ! "että K" 
c1toby   Konj ;  ! "jotta K" 
a1   Konj ;  ! "milloin...milloin; tai, joko...tai K" 
